数据挖掘的基本方法
========================================================

这部分内容将主要介绍一些数据挖掘的基础方法：**数据预处理、探索性数据分析、预测模型**等。为了研究的方便，我们以一套实际的数据集为例进行具体的分析。数据描述及下载见[linked phrase](http://www.dcc.fc.up.pt/~ltorgo/DataMiningWithR/datasets2.html)。

**Preparation for running, Loading the Data into R:**

```{r}
setwd('file_path')
#设定具体的工作目录
algae <- read.table('Analysis.txt',
          header=F,
          dec='.',
          col.names=c('season','size','speed','mxPH','mnO2','Cl',
          'NO3','NH4','oPO4','PO4','Chla','a1','a2','a3','a4',
          'a5','a6','a7'),
          na.strings=c('XXXXXXX'))

```
*setwd* 设置工作目录，原数据导入后以“data.frame”的形式存在，其中*col.names* 为原数据集的每一列添加了变量名称，而对于数据集中的未知值“XXXXXXX”则以“NA”进行标识。此外，R还有一些其它的方法可以读取文本格式的数据。

**Data Visualization and Summarization：**

```{r}
summary(algae)
```

*summary* 函数可以帮助我们得到数据集各个变量的一些基本统计特征：对于名义变量给出频数分布，而对于顺序变量则给出均值、中位数、百分数及极值等。这些统计特征能够让我们对于变量的分布有一个初步的了解，比如，我们可以观察到冬季收集的样本比秋季收集的多，变量oPO4的均值大于中位数，可能会呈现右偏分布，而这些信息都能用图形更好地展现出来。

**Data inspection by graphes:**
- **Histograms**

```{r}
hist(algae$mxPH, prob=T, 
      main='Histogram of maximum pH value',xlab='mxPH' ,ylab='Density' ,ylim=0:1)
lines(density(algae$mxPH,na.rm=T))
rug(jitter(algae$mxPH))
```

*hist* 函数设定参数*prob=T* 得到变量mxPH的概率直方图，再用*line* 函数对直方图进行平滑，可以看出mxPH的取值近似呈正态分布。为了进一步查看数据的真实分布情况，用*rug* 将mxPH的实际值添加到图中（以竖杠标识）。观察得到两个小于6的样本数据远离其它整体数据，这些数据可能存在一些问题，提示我们在后续分析中需要注意。

- **Boxplots**

```{r}
boxplot(algae$oPO4,boxew=0.15,ylab='Orthophosphate(oPO4)')
rug(jitter(algae$oPO4),side=2)
abline(h=mean(algae$oPO4,na.rm=T),lty=2,col="red")
```

*boxplot* 做变量oPO4的箱形图，为了进一步分析数据的分布情况，将变量oPO4的数据值添加到数据图中，同时用*abline* 在箱形图中添加关于oPO4均值的以红色标记的水平虚线。均值线位于中位线的上方，结合上边缘线、上四分位线、中位线、下四分位线及下边缘线之间的距离，可以看出大部分样本的oPO4值是偏低的，而有一些观察值比较高，拉高了整体的水平，使得整体呈现右偏分布。而这些oPO4值异常高的样本可能是异常事件。
> 有些时候需要研究一个变量的分布对另外一个变量的依赖性，可以通过条件图形进行展示，R的图形包*lattice* 提供了很多画图高级工具。

- **Conditioned Boxplots**

```{r}
library(lattice)
bwplot(mxPH~size, data=algae,xlab='River Size',ylab=' maximum pH value ')
```

*bwplot* 按size的不同将样本分成不同类别，再分别对样本的mxPH 做箱形图。经过比较分析可以发现来自较大河流的样本的mxPH值相对更高一些。这种条件图形并非仅限于名义变量或者单个条件因子，具体如下：

```{r}
library(Hmisc)
minO2 <- equal.count(na.omit(algae$mnO2), number=4,overlap=1/5)
stripplot(season ~ mxPH |minO2, data=algae[!is.na(algae$mnO2),])
```

首先对连续变量进行分解，*equal.count* 将变量mnO2平均分成4组，组与组之间有1/5的重叠，数据中的缺失值用*na.omit* 函数去掉。再对每个组内样本展示mxPH值在不同季节的分布情况，缺失值需要去除。按照左下方、右下方、左上方、右上方的顺序，不同区间的样本的mnO2值依次增加。可以观察季节与mnO2两个因素对mxPH的影响：来自autumn的样本的mnO2偏高，而mxPH在不同季节的分布状况未受mnO2的影响，mxPH在不同季节的变化也不大，说明这两个因素可能与mxPH无关。


**Outliers identification**

```{r}
plot(algae$mxPH,xlab='maximum pH value')
abline(h=mean(algae$mxPH,na.rm=T),lty=1)
abline(h=mean(algae$mxPH,na.rm=T)+sd(algae$mxPH,na.rm=T),lty=2)
abline(h=median(algae$mxPH,na.rm=T),lty=3)
clicked.lines <- identify(algae$mxPH)
#algae[clicked.lines,]
```

*plot* 函数做变量mxPH的散点图，*abline* 函数分别以观测值的均值、均值+标准差、中位数作水平线，对整体数据进行划分。数用鼠标点击图中的任意点，*identify* 函数能够使R记录这个数据点的位置并保存到变量clicked.lines中，最后输出数据点的全部信息，这提供了一种交互式的寻找异常点的方法。

**Strategies for Unknown values**

-*Removing the observations with unknown values* 
```
algae <- na.omit(algae)
```

-*Filling in the unknowns with the most frequent val-ues* 

```
algae[48,’mxPH’] <- mean(algae$mxPH,na.rm=T)
```
第48个样本algae[48,]的mxPH变量值是空白的，可以用mxPH在其余样本中的均值代替。此外，还有一些其它的处理方式，如下：

-*Filling in the unknown values by exploring correlations*
-*Filling in the unknown values by exploring similari-ties between cases*

**Obtaining prediction models** 
